臺灣高雄地方法院民事裁定
110年度消債更字第169號

聲  請  人  侯苡葶（原名：侯詩婷）
0000000000000000

0000000000000000

0000000000000000

0000000000000000

上列當事人因消費者債務清理事件聲請更生，本院裁定如下：
    主  文
聲請人侯苡葶自中華民國一一○年八月三十一日下午四時起開始
更生程序。
命司法事務官進行本件更生程序。
    理  由
一、按債務人不能清償債務或有不能清償之虞者，得依本條例所
    定更生或清算程序，清理其債務；債務人無擔保或無優先權
    之本金及利息債務總額未逾新臺幣（下同）12,000,000元者
    ，於法院裁定開始清算程序或宣告破產前，得向法院聲請更
    生；法院開始更生程序之裁定，應載明其年、月、日、時，
    並即時發生效力；法院開始更生或清算程序後，得命司法事
    務官進行更生或清算程序，必要時得選任律師、會計師或其
    他適當之自然人或法人1人為監督人或管理人，消費者債務
    清理條例（下稱消債條例）第3條、第16條第1項、第42條第
    1項、第45條第1項分別定有明文。
二、聲請意旨略以：伊有不能清償債務情事，前依消債條例規定
    ，向安泰銀行聲請前置協商，惟協商不成立。伊又未經法院
    裁定開始清算程序或宣告破產，爰聲請更生等語。
三、經查：
　㈠聲請人前向安泰銀行聲請前置協商，於民國109年9月16日協
    商不成立，嗣於110年6月9日具狀向本院聲請更生等情，有
    前置協商不成立通知書（卷第26頁）、安泰銀行陳報狀（卷
    第87至107頁）附卷可稽，堪信為真實。
  ㈡聲請人於108年度至109年度均無申報所得，名下無財產，有
    新光人壽保單解約金37,442元（含未到期保費12,115元）、
    台灣人壽保單價值266,338元（已扣保單借款302,140元，前
    於109年1月31日領取生存保險金50,000元）；又聲請人自10
    7年9月1日起於美而美輔英店任店長，108年每月收入23,100
    元，109年每月收入23,800元，110年1月至4月每月收入24,0
    00元，110年5月起因疫情而減為每月收入20,000元，前於11
    0年6月15日領取30,000元行政院紓困補助，未領取其他補助
    或給付等情，有108年至109年綜合所得稅各類所得資料清單
    及財產歸屬資料清單（卷第23至25頁）、財產及收入狀況說
    明書（卷第5至7頁）、債權人清冊（卷第9至11頁）、戶籍
    謄本（卷第20至21頁）、勞工保險被保險人投保資料表（卷
    第23頁）、個人商業保險查詢結果表（卷第82頁）、財團法
    人金融聯合徵信中心前置協商專用債權人清冊（卷第13至15
    頁）、信用報告（卷第16至19頁）、新北市政府社會局函（
    卷第108頁）、新北市政府城鄉發展局函（卷第109頁）、租
    金補助查詢表（卷第116頁）、勞動部勞工保險局函（卷第1
    10頁）、勞動部勞動力發展署高屏澎東分署函（卷第111頁
    ）、存簿（卷第78至80頁）、在職證明書（卷第71頁）、薪
    資明細表（卷第72頁）、新光人壽保險股份有限公司函（卷
    第114至115頁）、台灣人壽保險股份有限公司函（卷第112
    至113頁）等附卷可證。經考量聲請人上述工作、收入情況
    ，爰以聲請人於110年1月至6月平均每月收入22,667元【計
    算式：（24,000×4＋20,000×2）÷6＝22,667，本裁定計算式均
    採元以下4捨5入】評估其償債能力。
　㈢關於聲請人必要生活費用部分，聲請人雖主張每月支出21,08
    6元（包含每月分擔之房屋租金5,000元）乙情，並提出租賃
    契約書（卷第73至76頁）為憑。惟按債務人必要生活費用，
    以最近1年衛生福利部或直轄市政府所公告當地區每人每月
    最低生活費1.2倍定之，消債條例第64條之2第1項定有明文
    。本院參酌衛福部社會司所公告110年度高雄市最低生活費
    為13,341元，又該最低生活費用之標準，係照當地最近1年
    平均每人消費支出60％訂定，依其基準之家庭收支調查報告
    調查表格式所示有關經常性支出之調查項目，包括利息支出
    、食品、衣著、房租及水費、電費、醫療保健、交通、娛樂
    、教育等，已涵蓋聲請人所陳報之支出項目。是本院認聲請
    人必要生活費用以最低生活費之1.2倍即16,009元計算已足
    ，逾此範圍難認必要。
  ㈣承上，聲請人目前每月收入約22,667元，扣除個人必要支出1
    6,009元後，剩餘6,658元。聲請人目前負債總額為2,501,83
    7元（卷第9至11頁債權人清冊），扣除新光人壽、台灣人壽
    保單解約金共計303,780元（含未到期保費）後，以每月所
    餘逐年清償，至少須約28年【計算式：（2,501,837－303,78
    0）÷6,658÷12≒28】始能清償完畢，應認其已不能清償債務
    。此外，聲請人無擔保或無優先權之債務總額未逾1,200萬
    元，且無消債條例第6條第3項、第8條或第46條各款所定駁
    回更生聲請之事由存在。則聲請人聲請更生為有理由，應予
    准許，爰命司法事務官進行本件更生程序。
四、依消債條例第11條第1 項、第45條第1 項、第16條第1 項，
    裁定如主文。
中　　華　　民　　國　　110 　年　　8 　　月　　31　　日
              　　民事庭　　  法　官　李育信
以上正本係照原本作成。
本裁定不得抗告。
中　　華　　民　　國　　110 　年　　8 　　月　　31　　日

  　                          書記官　何福添